臺灣臺北地方法院民事簡易判決
110年度勞簡字第91號
原      告  莊召燕  
被      告  昱昇藥業有限公司

法定代理人  吳美釗  



上列當事人間請求給付工資等事件，本院於民國111年3月28日言
詞辯論終結，判決如下：
    主  文
被告應給付原告新臺幣壹拾柒萬陸仟玖佰陸拾柒元。
原告其餘之訴駁回。
訴訟費用由被告負擔。
本判決主文第一項得假執行，但被告如以新臺幣壹拾柒萬陸仟玖
佰陸拾柒元為原告供擔保後，得免為假執行。
原告其餘假執行之聲請駁回。
    事實及理由
壹、程序方面：
一、按解散之公司除因合併、分割或破產而解散外，應行清算；
    解散之公司，於清算範圍內，視為尚未解散；公司經中央主
    管機關撤銷或廢止登記者，準用前3 條之規定，公司法第24
    條、第25條、第26條之1 分別定有明文。又有限公司之清算
    ，準用無限公司之規定，以全體股東為清算人，但本法或章
    程另有規定或經股東決議，另選清算人者，不在此限。公司
    法第113條、第79條亦有明文。經查：被告業經主管機關於
    民國110年10月29日為廢止登記，有被告公司基本資料查詢
    表（見卷第213-214頁）在卷可稽，是本件應以唯一股東兼
    董事甲○○為被告公司之清算人即法定代理人，合先敘明。  
      
二、被告經合法通知，未於言詞辯論期日到場，核無民事訴訟法
    第386條各款所列情形，爰依原告之聲請，由其一造辯論而
    為判決。
貳、實體方面：
一、原告起訴主張：
　　原告自103年5月2日起受僱於被告，嗣被告於110年2月9日通
    知原告因公司無法繼續經營，乃依勞動基準法（下稱勞基法
    ）第11條第1款事由於110年3月11日終止兩造間勞動契約，
    被告自應給付原告資遣費；而原告離職前6個月平均工資為
    新臺幣（下同）42,623元，年資計6.86年，則原告得請求之
    資遣費為146,221元。又原告離職前，被告尚積欠原告110年
    3月1日至11日之工資未付，以原告每月薪資43,500元計算，
    被告應給付原告積欠工資15,435元。另原告自109年5月1日
    起至110年5月2日止，計有特別休假15日，扣除已休假1日，
    離職前尚有14日未休，且因被告希望原告在資遣預告期間正
    常出勤，遂對原告表明未休之謀職假併入未休之特別休假一
    併計薪，則加計謀職假8日，共計22日，並以每月工資43,50
    0元計算，被告應給付原告未休假代金31,900元。爰依勞動
    契約、勞基法第38條、勞工退休金條例（下稱勞退條例）第
    12條第1項規定，提起本訴。並聲明：㈠被告應給付原告193,
    556元；㈡願供擔保，請准宣告假執行。
二、被告未於言詞辯論期日到場，亦未提出準備書狀作何聲明或
    陳述。
三、得心證之理由：
　　原告每月工資為43,500元，嗣被告於110年3月11日依勞基法
    第11條第1款之事由終止兩造間勞動契約等情，業據原告提
    出離職證明書、資遣人員資料等文件（見卷第33、135-137
    頁）在卷可憑，此部分事實首堪認定。而原告請求被告應給
    付積欠工資、資遣費及特別休假未休工資有無理由，茲審酌
    如下：
　㈠工資部分：
　⒈按工資應全額直接給付勞工；報酬應依約定之期限給付之。
    勞基法第22條第2項前段及民法第486條前段分別定有明文。
　⒉經查，被告積欠原告110年3月1日至11日工資乙節，有原告所
    提中華民國勞資關係服務協會勞資爭議調解紀錄、存摺內頁
    明細等為證（見卷第45-47、151-153、139-147、201頁），
    則原告以每月工資43,500元計算被告應給付之短少工資15,4
    35元【計算式：43,500÷31×11＝15,435】，自屬有據。
　㈡資遣費部分：
　⒈按雇主依勞基法第11條、第13條但書規定終止勞動契約者，
    對於勞工適用勞退條例之退休金制度者，應就適用勞退條例
    後之工作年資，按其工作年資，每滿1年發給2分之1個月之
    平均工資，未滿1年者，以比例計給，且最高以發給6個月平
    均工資為限，此觀勞退條例第12條第1項即可得知。再按，
    平均工資係指計算事由發生之當日前6個月內所得工資總額
    除以該期間之總日數所得之金額。工作未滿6個月者，謂工
    作期間所得工資總額除以工作期間之總日數所得之金額，亦
    為勞基法第2條第4款所規定。又前述所稱「以比例計給」，
    於未滿1年之畸零工作年資，以其實際工作日數分月、日換
    算成年之比例計算。
　⒉經查，原告自103年5月7日起受僱於被告，嗣被告於110年3月
    11日以勞基法第11條第1款事由終止兩造間勞動契約等情，
    有勞保被保險人投保資料明細、離職證明書等件（見卷第31
    、33頁）在卷可稽，原告自得向被告請求資遣費。本件原告
    雖主張受僱日為103年5月2日，其年資應為6.86年等語，然
    上開日期與原告提出之勞保被保險人投保資料明細不符（見
    卷第31頁），原告復未能就其主張之受僱日提出證據以實其
    說，自難認其主張為可採。又原告離職前6個月即109年9月1
    2日至110年3月11日之工資分別為26,591元【計算式：41,98
    5÷30×19＝26,591】、39,985元、39,985元、41,916元、41,8
    09元、41,809元、15,435元，有原告所提薪資明細（見卷第
    99-109、139-147、201頁）在卷可查，則平均工資應為41,2
    55元【計算式：（26,591＋39,985＋39,985＋41,916＋41,809＋4
    1,809＋15,435）÷6＝41,255】，再以原告受僱年資依勞退條
    例第12條第1項所定標準計算為6年10月又5天，原告得請求
    被告給付之資遣費為141,232元【計算式：41,255×{6＋（10＋
    5/31）×1/12}×1/2＝141,232】，原告逾此範圍之請求，應予
    駁回。
　㈢特別休假未休工資及謀職假工資部分：
　⒈按勞工在同一雇主或事業單位，繼續工作滿一定期間者，應
    依下列規定給予特別休假：三、繼續工作3年以上者，於30
    日前預告之。勞工於接到前項預告後，為另謀工作得於工作
    時間請假外出。其請假時數，每星期不得超過2日之工作時
    間，請假期間之工資照給。勞工在同一雇主或事業單位，繼
    續工作滿一定期間者，應依下列規定給予特別休假：五、5
    年以上10年未滿者，每年15日。勞工之特別休假，因年度終
    結或契約終止而未休之日數，雇主應發給工資。但年度終結
    未休之日數，經勞雇雙方協商遞延至次一年度實施者，於次
    一年度終結或契約終止仍未休之日數，雇主應發給工資。勞
    工依本條主張權利時，雇主如認為其權利不存在，應負舉證
    責任。第38條所定之特別休假，工資應由雇主照給。依據勞
    基法第38條第4項所定雇主應發給工資，依下列規定辦理：
    一、發給工資之基準：㈠按勞工未休畢之特別休假日數，乘
    以其一日工資計發。㈡前目所定一日工資，為勞工之特別休
    假於年度終結或契約終止前一日之正常工作時間所得之工資
    。其為計月者，為年度終結或契約終止前最近一個月正常工
    作時間所得之工資除以30所得之金額。勞工請求之事件，雇
    主就其依法令應備置之文書，有提出之義務。勞基法第38條
    、第39條、勞基法施行細則第24條之1第2項、勞動事件法第
    35條分別定有明文。
　⒉原告主張兩造間勞動契約終止前，尚有特別休假14日未休，
    業據中華民國勞資關係服務協會勞資爭議調解紀錄為證（見
    卷第45-47、151-153頁），則以原告每月薪資43,500元計算
    ，原告得請求特別休假未休工資為20,300元【計算式；43,5
    00÷30×14＝20,300】。
　⒊另按勞基法第16條第2項規定，自110年2月9日被告預告終止
    勞動契約後，原告得於每星期請休不超過2日之謀職假，且
    謀職假期間，被告應照付工資。亦即雇主僅於向勞工為預告
    資遣時，勞工於預告期間，得向雇主申請每週至多2日之謀
    職假，倘勞工未有申請，雇主亦無主動給予謀職假，或結清
    謀職假代金之義務。本件原告並未舉證證明向被告請休謀職
    假遭拒，或經被告承諾未請休之謀職假得列入未休特別休假
    一併計薪，是原告請求被告給付謀職假工資，自屬無據，不
    應准許。
四、綜上，原告依勞動契約、勞基法第38條、勞退條例第12條第
    1項規定，請求被告給付積欠工資15,435元、資遣費141,232
    元及特別休假未休工資20,300元，合計176,967元，為有理
    由，應予准許；逾此範圍之請求則為無理由，應予駁回。
五、按法院就勞工之給付請求，為雇主敗訴之判決時，應依職權
    宣告假執行。前項情形，法院應同時宣告雇主得供擔保或將
    請求標的物提存而免為假執行。勞動事件法第44條第1項、
    第2項分別定有明文。查本院為被告敗訴之判決，爰依職權
    宣告假執行及酌定相當之擔保金額宣告免為假執行如主文第
    四項所示。至於原告敗訴部分，其假執行之聲請失所附麗，
    應併予駁回。
六、訴訟費用負擔之依據：民事訴訟法第79條。
中　　華　　民　　國　　111 　年　　4 　　月　　8 　　日
                  勞動法庭      法　官　陳威帆
以上正本係照原本作成。
如對本判決上訴，須於判決送達後20日內向本院提出上訴狀。如
委任律師提起上訴者，應一併繳納上訴審裁判費。
中　　華　　民　　國　　111 　 年　　4  　月     8  　日
                                書記官　黃文芳